臺灣新竹地方法院刑事判決　　　　　　　　96年度易字第83號
公　訴　人　臺灣新竹地方法院檢察署檢察官
被　　　告　甲○○
　　　　　　　　　　　衖7之5.
　　　　　　　　　　（另案在臺灣新竹監獄執行中）
上列被告因竊盜案件，經檢察官提起公訴（九十五年度偵字第五
五六六號、第五八二八號），本院裁定以簡式審判程序審理，判
決如下：
    主  文
甲○○共同攜帶兇器竊盜，累犯，處有期徒刑壹年，扣案之破壞
剪壹支、鋼筋玖支，均沒收；又共同攜帶兇器竊盜，未遂，累犯
，處有期徒刑壹年貳月，扣案之大型鐵剪壹支，沒收。應執行有
期徒刑貳年壹月，扣案之破壞剪、大型鐵剪各壹支、鋼筋玖支，
均沒收。
    事  實
一、甲○○曾於民國九十四年間因詐欺及竊盜案件，經本院以九
    十四年度訴字第七二號判決判處有期徒刑三月、四月，應執
    行有期徒刑六月確定，自九十五年二月二十日入監執行，於
    同年五月二日縮刑期滿執行完畢。
二、甲○○因缺錢購買毒品施用，竟與雲淑美（由臺灣桃園地方
    法院檢察署另案偵查中）共同基於意圖為自己不法所有之犯
    意聯絡，於九十五年八月二十九日上午十時許（起訴書誤為
    十一時許），騎乘車號ＨＴＤ─六六三號機車搭載雲淑美，
    攜帶其所有，客觀上足以對人之生命、身體構成威脅，可供
    兇器使用之破壞剪及攀登電線桿所用之鋼筋，行經新竹縣寶
    山鄉○○村○鄰○○路二四五號時，見路旁電線桿上之電纜
    線無人看管，乘無人注意之際，由雲淑美在旁把風，甲○○
    持鋼筋插入電線桿洞孔內爬上電線桿，再以破壞剪剪斷電纜
    線之方式，竊取臺灣電力股份有限公司（下稱臺灣電力公司
    ）所有，三峰高幹四二號至四四號電線桿上二二ｍ／㎡之電
    纜線共一百零六公尺，得手後，準備將電纜線運離現場時，
    為執行巡邏勤務之警員發覺後當場逮捕雲淑美，並扣得破壞
    剪一支、鋼筋九支，甲○○則趁隙逃離現場。
三、甲○○又因缺錢購買毒品施用，另行起意，與雲淑美共同基
    於意圖為自己不法所有之犯意聯絡，於同年十月十二日中午
    十二時許，騎乘車號ＧＺＡ─五一八號機車搭載雲淑美，攜
    帶其所有，客觀上足以對人之生命、身體構成威脅，可供兇
    器使用之大型鐵剪一支，行經新竹縣關西鎮新力里一鄰山區
    某處時，見路旁行動電話基地台之電纜線無人看管，乘無人
    注意之際，由雲淑美在旁把風，甲○○持大型鐵剪剪斷電纜
    線之方式，將臺灣大哥大股份有限公司（下稱臺灣大哥大公
    司）所有之二二ｍｍ三Ｃ電纜一端剪斷，著手竊取該公司
    所有之電纜線，惟該電纜線遭剪斷後，臺灣大哥大公司職員
    丙○○接獲電纜線異常之訊息乃報警處理，警方旋即到場逮
    捕甲○○、雲淑美，並扣得大型鐵剪一支而未得逞。
四、案經新竹縣警察局竹東分局及新埔分局報請臺灣新竹地方法
    院檢察署檢察官偵查起訴。
    理  由
一、本件被告甲○○所犯竊盜罪，非為死刑、無期徒刑、最輕本
    刑為三年以上有期徒刑之罪或高等法院管轄第一審案件，其
    於本院準備程序進行中，先就被訴事實為有罪之陳述，本院
    認為符合刑事訴訟法第二百七十三條之一之規定，裁定進行
    簡式審判程序，先予敘明。
二、認定犯罪事實所憑之證據及認定之理由：
    上述事實，業經被告甲○○於偵查中及本院審理時坦白承認
    ，核與共犯雲淑美於警詢、偵查中供述分別於上開時地為警
    查獲，警方並扣押破壞剪、大型鐵剪各一支及鋼筋九支、證
    人即臺灣電力公司新竹營業處職員乙○○於警詢時證述新竹
    縣寶山鄉○○村○○路二四五號旁電線桿上之電纜線遭人竊
    走、證人即臺灣大哥大公司職員丙○○於警詢時證述發現公
    司所有之電纜線遭剪斷後報警處理、證人即新竹縣警察局新
    埔分局石光派出所所長陳德富於偵查中證述接獲丙○○通報
    而查獲被告等情節大致相符，並有臺灣電力公司新竹區營業
    處電力線路失竊現場調查報告表、贓物認領保管單、內政部
    警政署刑事警察局九十五年十一月六日警鑑字第○九五三○
    一三○四○號鑑定書各一紙、警方查獲被告後拍攝之照片共
    二十四張及扣案之破壞剪、大型鐵剪各一支與鋼筋九支可資
    佐證，足見被告之自白與事實相符，堪以採信，事證明確，
    被告先後二次竊盜之犯行應可認定。
三、論罪與科刑：
（一）罪名─核被告甲○○事實二竊盜電纜線之行為，係犯刑法
      第三百二十一條第一項第三款之攜帶兇器竊盜既遂罪。其
      事實三竊盜電纜線之行為，係犯同條第一項第三款、第二
      項攜帶兇器竊盜未遂罪。
（二）共同正犯─被告與雲淑美間，就上開二次竊盜犯行，有犯
      意聯絡及行為分擔，均為共同正犯。
（三）累犯─被告曾於九十四年間因詐欺等案件，經本院以九十
      四年度訴字第七二號判決判處有期徒刑三月、四月，應執
      行有期徒刑六月確定，自九十五年二月二十日入監執行，
      於同年五月二日縮刑期滿執行完畢，有臺灣新竹地方法院
      檢察署刑案資料查註紀錄表及高等法院被告前案紀錄表各
      一份在卷可供參考，其受徒刑之執行完畢後，五年以內再
      故意犯有期徒刑以上刑之上開二罪，為累犯，均應依刑法
      第四十七條第一項之規定加重其刑。
（四）未遂犯─被告事實三著手竊盜電纜線而不遂，為未遂犯，
      應依刑法第二十五條第二項之規定減輕其刑。
（五）主刑加減順序─被告事實三竊盜之刑有加重及減輕事由，
      應先加後減之。
（六）數罪併罰─被告所犯上開二次竊盜罪，犯意各別，行為不
      同，應予分別論罪，合併處罰。
（七）科刑─爰審酌被告曾有詐欺、違反毒品危害防制條例及二
      次竊盜前科之素行、竊盜電纜線欲行變賣牟利之犯罪動機
      與目的、攜帶兇器竊盜之危害性較大、竊得財物價值雖然
      不高，卻使被害人耗費人力與物力修繕，造成之損害非小
      及坦認犯行之犯罪後態度等一切情狀，分別量處如主文所
      示之刑，並定其應執行之刑。至公訴人雖認被告有多次竊
      盜電纜線前科，猶犯加重竊盜罪，足見其有犯罪之習慣，
      僅依刑之執行不足徹底根絕惡性，併請求諭知被告於刑之
      執行前令入勞動場所強制工作，惟本院認為被告已經坦認
      全部犯行，足見其有悔悟之心，又其僅有二次竊盜前科，
      於九十四年五月十六日竊盜臺灣電力公司之電纜線後，相
      隔一年餘再為上開竊盜行為，堪認尚知自制，其又自承於
      案發前受僱從事板模工，係因沾染施用毒品惡習缺乏金錢
      才行竊盜等語（見本院卷第十八頁），是亦缺乏證據認定
      被告有犯罪之習慣，上開宣告之刑度，應足以懲治被告並
      收教化之效，並無宣付強制工作之必要，併予敘明。
（八）沒收─扣案之破壞剪、大型鐵剪各一支、鋼筋九支，均為
      被告所有，分別供為上開二次竊盜犯行所用之物，業經其
      供明在卷，應依刑法第三十八條第一項第二款之規定宣告
      沒收。
四、適用之法律：
（一）刑事訴訟法第二百七十三條之一第一項第三款、第二百九
      十九條第一項前段；
（二）刑法第二十八條、第三百二十一條第一項第三款、第二項
      、第二十五條第二項、第四十七條第一項、第五十一條第
      五款、第三十八條第一項第二款，判決如主文。
本案經檢察官林佳穎到庭執行職務。
中　　華　　民　　國　九十六　年　　二　　月　二十七　日
                  刑事第六庭　法  官　林昌義
以上正本證明與原本無異。
如不服本判決應於收受本判決後十日內向本院提出上訴書狀，其
未敘述上訴理由者，並得於提起上訴後十日內向本院補提理由書
狀( 均須按他造當事人之人數附繕本 )「切勿逕送上級法院」。
中　　華　　民　　國　　96　　年　　2 　　月　　27　　日
                              書記官  劉怡芳
附錄本案論罪科刑法條全文：
中華民國刑法第三百二十一條
犯竊盜罪而有左列情形之一者，處六月以上、五年以下有期徒刑
：
一　於夜間侵入住宅或有人居住之建築物、船艦或隱匿其內而犯
　　之者。
二  毀越門扇、牆垣或其他安全設備而犯之者。
三  攜帶兇器而犯之者。
四  結夥三人以上而犯之者。
五  乘火災、水災或其他災害之際而犯之者。
六  在車站或埠頭而犯之者。
